ACORDAO-COMPLETO-2486090

ACÓRDÃO DE RELAÇÃO

ACÓRDÃO DE RELAÇÃO 1709/2021 ATA 27/2021 - PLENÁRIO

Acórdão 1709/2021-TCU-Plenário
VISTOS, relatados e discutidos estes autos de monitoramento do cumprimento de determinação à Caixa Econômica Federal, por intermédio da Superintendência Regional de Alagoas, oriunda do subitem 9.1 do Acórdão 1836/2017-TCU-Plenário, relator Ministro Relator José Mucio Monteiro, sessão de 23/8/2017, nos autos do TC Processo 014.728/2017-6, cujo objeto foi uma fiscalização no âmbito do Programa Minha Casa, Minha Vida, e que tem como objetivo avaliar a adequação das medidas adotadas para reconstrução de unidades habitacionais no estado de Alagoas destruídas na enchente de 2010;
Considerando que, por meio do subitem 9.1 do Acórdão 1836/2017-TCU-Plenário, foi expedida a seguinte determinação: 
"9.1 determinar à Caixa Econômica Federal, por intermédio da Superintendência Regional de Alagoas, que apresente a este Tribunal, no prazo de 60 (sessenta) dias, plano de ação com vistas à retomada de empreendimentos com unidades não iniciadas, inacabadas, invadidas e/ou ocupadas irregularmente, ou com pendências de natureza documental, no âmbito do Programa Minha Casa, Minha Vida (PMCMV) , objeto do Programa de Reconstrução de municípios atingidos por enchentes de 2010, no Estado de Alagoas, contendo, no mínimo, as medidas a serem adotadas, os responsáveis pelas ações e os prazos previstos para a sua implementação, discriminados por empreendimento;"
Considerando que, do exame da resposta apresentada pela Caixa quanto à situação atual das unidades habitacionais no estado de Alagoas destruídas na enchente de 2010, do Programa Minha Casa, Minha Vida, conclui-se que 17 empreendimentos dos 23 previstos (73,91%) estão com 100% de obra concluída e que 13.208 unidades habitacionais das 14.697 previstas (89,87%) já foram entregues ou estão aptas para serem legalmente ocupadas; e
Considerando, por fim, os pareceres uniformes exarados pela Secretaria de Fiscalização de Infraestrutura Hídrica, de Comunicações e de Mineração às peças 59 a 61, no sentido de considerar cumprida a determinação constante do subitem 9.1 do Acórdão 1836/2017-TCU-Plenário;
ACORDAM os Ministros do Tribunal de Contas da União, com fulcro no art. 143, inciso V, do Regimento Interno do TCU, 
a) considerar cumprida a determinação constante do subitem 9.1 do Acórdão 1836/2017-TCU-Plenário, Relator Ministro José Mucio Monteiro;
b) comunicar à Caixa Econômica Federal a prolação do presente Acórdão, informando-lhe que o teor da deliberação pode ser consultado por meio do endereço eletrônico www.tcu.gov.br/acordaos; 
c) promover o apensamento definitivo do presente processo ao TC Processo 014.728/2017-6, com fundamento nos arts. 36 e 37 da Resolução-TCU 259/2014; e
d) encerrar o presente processo, após efetuadas as comunicações determinadas, com fundamento no art. 169, incisos I, II e V, do Regimento Interno do TCU c/c art. 37 da ResoluçãoTCU 259/2014.
1. Processo TC-Processo 032.128/2017-7 (MONITORAMENTO) 
	1.1. Interessado: Secretaria de Controle Externo do TCU/AL (00.414.607/0002-07) 
	1.2. Órgão/Entidade: Caixa Econômica Federal
	1.3. Relator: Ministro Raimundo Carreiro
	1.4. Representante do Ministério Público: não atuou
	1.5. Unidade Técnica: Secretaria de Infraestrutura Hídrica, de Comunicações e de Mineração (SeinfraCOM) .
	1.6. Representação legal: Murilo Muraro Fracari (22.934/OAB-DF) e outros, representando Caixa Econômica Federal. 
	1.7. Determinações/Recomendações/Orientações: não há.

Caixa Econômica Federal

RAIMUNDO CARREIRO

Não atuou

MONITORAMENTO (MON)

Secretaria de Infraestrutura Hídrica, de Comunicações e de Mineração (SeinfraCOM).